【裁判字號】    97,訴,2339
【裁判日期】    980430
【裁判案由】    侵權行為損害賠償
【裁判全文】
臺灣板橋地方法院民事判決              97年度訴字第2339號
原      告  乙○○
被      告  甲○○
上列當事人間請求侵權行為損害賠償事件，本院於民國98年4 月
7 日言詞辯論終結，判決如下：
    主  文
被告應給付原告新臺幣壹拾萬肆仟伍佰陸拾陸元，及自民國九
十七年四月二十四日起至清償日止按年息百分之五計算之利息。
原告其餘之訴駁回。
訴訟費用由被告負擔二分之一，餘由原告負擔。
本判決第一項原告勝訴部分得為假執行。
    事實及理由
一、原告起訴主張：
（一）緣被告於民國96年9 月21日上午1 時許，在臺北縣三重市
      ○○○路68號地下1 樓之好樂迪KTV ，因不滿旁人出聲規
      勸，竟拿取滅火器鋼瓶向在場不特定人攻擊，原告於案發
      當時雖極力閃躲，頭部仍遭重創倒地，致原告受有頭部外
      傷、耳朵撕裂傷併皮膚缺損及軟骨外露之傷害。
（二）按因故意或過失，不法侵害他人之權利者，負損害賠償責
      任。不法侵害他人之身體或健康者，對於被害人因此喪失
      或減少勞動能力或增加生活上之需要時，應負損害賠償責
      任。不法侵害他人之身體、健康、名譽、自由、信用、隱
      私、貞操，或不法侵害其他人格法益而情節重大者，被害
      人雖非財產上之損害，亦得請求賠償相當之金額。其名譽
      被侵害者，並得請求回復名譽之適當處分。不法毀損他人
      之物者，被害人得請求賠償其物因毀損所減少之價額。民
      法第184 條第1 項前段、第192 條、第195 條、第196 條
      分別定有明文。今原告因被告上開不法行為受有損害，依
      上開民法之規定，原告自得請求被告負損害賠償責任。
（三）原告請求損害賠償項目及數額如下：
  １、醫療費用部分：新臺幣（下同）10萬元。
  ２、看護費用部分：原告因本件傷害仍持續復健中，預計半年
      內無法復原，原告於此段時間生活無自理能力，而有聘請
      看護之必要。故原告請求以每月2 萬元計算之看護費用，
      共計12萬元。
  ３、工作損失部分：原告本在課暇之餘，教授個人、團體班之
      網球教學，每月收入3 萬元，依霍夫曼公式扣除期前利息
      ，原告半年工作損失合計33萬5,064 元。
  ４、伙食費用部分：9,840 元。
  ５、交通費用部分：2,400 元。
  ６、非財產上損害賠償部分：原告因本案受有頭部外傷、耳朵
      撕裂傷併皮膚缺損及軟骨外露之傷害，原告精神受有莫大
      傷害，且被告自事故發生迄今，仍一再以欺惘方式矇騙原
      告，顯見被告事後並無悔意，衡諸雙方當事人之身分地位
      、經濟狀況、加害程度及精神上痛苦，爰請求被告賠償精
      神慰撫金50萬元。
（四）聲明：被告應給付原告94萬7,384 元，及自起訴狀繕本送
      達翌日起至清償日止按年息5%計算之利息。
二、被告則以：原告於調解時主張醫療費用為1 萬餘元，則被告
    對於原告請求醫療費用有單據部分、交通費用、伙食費用等
    並不爭執，至於原告主張每月薪資3 萬元部分，倘原告未舉
    證以實其說，被告對其薪資損失部分，自有爭執等語置辯。
    並為聲明：原告之訴駁回。
三、本件原告主張被告於上開時地，因不滿旁人出聲規勸，竟拿
    取滅火器鋼瓶向在場不特定人攻擊，原告於案發當時雖極力
    閃躲，頭部仍遭重創倒地，致原告受有頭部外傷、耳朵撕裂
    傷併皮膚缺損及軟骨外露之傷害等事實，為被告所不爭執，
    並有原告提出之馬偕紀念醫院淡水院區診斷證明書及醫療單
    據影本等件在卷可參，被告對此亦不爭執，而被告因本件傷
    害犯行，並經本院刑事庭判決有期徒刑5 月確定，復有本院
    97年度簡字第991 號、97年度簡上字第275 號刑事判決各1
    份附卷可參，是原告所受之傷害與被告上開侵權行為間有相
    當因果關係，原告主張被告應負損害賠償責任等語，自屬有
    據。
四、次按因故意或過失，不法侵害他人之權利者，負損害賠償責
    任；再不法侵害他人之身體或健康者，對於被害人因此喪失
    或減少勞動能力或增加生活上之需要時，應負損害賠償責任
    ，又不法侵害他人身體、健康、名譽、自由、信用、隱私、
    貞操或不法侵害其他人格法益而情節重大者，被害人雖非財
    產上之損害，亦得請求賠償相當之金額，民法第184 條第1
    項前段、第193 條第1 項、第195 條第1 項前段分別定有明
    文。查本件原告因被告上開侵權行為，而受有前述之傷害，
    被告應負損害賠償責任等情，既經認定，已如前述，原告自
    得就其因本件所受之損害，向被告請求賠償。茲將原告得請
    求賠償之金額分述如下：
（一）醫療費用部分：
      原告主張其因前述傷害致支出醫療費用10萬元等語，惟經
      本院向馬偕紀念醫院淡水院區函詢之結果，原告所自費支
      出之自負額部分共計為32,166元，此有該院98年1 月16日
      馬院醫外字第0970004651號函暨檢附醫療繳費證明彙整收
      據2 張、明細13張1 在卷可參，則原告既亦自陳所請求10
      萬元之醫療費用僅係約略計算，仍以實際支出為準，是原
      告請求醫療費用在32,166元之範圍內，自屬有據，其餘超
      過部分則為無理由，應予駁回。
（二）看護費用部分：
      原告主張其因本件傷害仍持續復健中，預計半年內無法復
      原，原告於此段時間生活無自理能力，而有聘請看護之必
      要，故原告請求以每月20,000 元計算之看護費用，共計1
      20,000元等語，惟查，經本院向馬偕紀念醫院淡水院區函
      詢之結果，該院因認原告受傷之部位在耳部，不會影響其
      日常生活作息，也無進食或各種清潔身體的工作上的不方
      便，而認原告應無僱請看護之必要，此有上述該院98年1
      月16 日 馬院醫外字第0970004651號函1 份在卷可按，是
      原告此部分請求看護費用120,000 元，尚無可採，應予駁
      回。
（三）工作損失部分：
      原告主張其本在課暇之餘，教授個人、團體班之網球教學
      ，每月收入3 萬元，依霍夫曼公式扣除期前利息，原告半
      年工作損失合計335,064 元等語，為被告所否認，則按「
      不法侵害他人之身體或健康者，對於被害人因此喪失或減
      少勞動能力或增加生活上之需要時，應負損害賠償責任」
      ，民法第193 條第1 項定有明文；又按「當事人主張有利
      於己之事實者，就其事實有舉證之責任，但法律別有規定
      或依其情形顯失公平者，不在此限」，民事訴訟法第277
      條亦定有明文。經查，原告所請求傳訊之證人於本院係到
      庭證述原告於96年9 月間並無工作，係自97年2 、3 月始
      有工作等語明確（見本院98年4 月7 日言詞辯論筆錄），
      是原告於本件傷害發生之時既尚無工作，自無何工作損失
      可言，此外，原告復未舉出確切證據，以資證明所言屬實
      ，是原告此部分請求，自難遽為採信，不應准許。
（四）伙食費用部分：
      原告主張其因被告本件傷害行為，致支出伙食費用9,840
      元等語，惟查，原告就此部分之支出縱確屬實，然因即使
      原告未受傷住院治療，亦應支出膳食費用，故該部分並非
      因被告之侵權行為所致而增加之支出，自不得向被告請求
      賠償，原告此部分請求自非可採，尚難准許。
（五）交通費用部分：
      原告主張其因被告本件傷害行為，致支出交通費用2,400
      元等語，被告對此亦不爭執，本院審酌原告所受傷害因需
      前往醫院就診，確有支出交通費用之必要，因認原告此部
      分之請求2,400 元，應予准許。
（六）非財產上損害賠償部分：
      原告主張其因本件受有頭部外傷、耳朵撕裂傷併皮膚缺損
      及軟骨外露之傷害，原告精神受有莫大傷害，且被告自事
      故發生迄今，仍一再以欺惘方式矇騙原告，顯見被告事後
      並無悔意，衡諸雙方當事人之身分地位、經濟狀況、加害
      程度及精神上痛苦，爰請求被告賠償精神慰撫金50萬元等
      語。則按「不法侵害他人之身體、健康、名譽、自由、信
      用、隱私、貞操，或不法侵害其他人格法益而情節重大者
      ，被害人雖非財產上之損害，亦得請求賠償相當之金額」
      ，民法第195 條第1 項定有明文。本件原告主張其因被告
      之侵權行為受有前揭傷害，精神上有極大痛苦，又影響其
      家人等，因請求被告應賠償其精神慰撫金50萬元一節，經
      查，本件被告於上開時地，因不滿旁人出聲規勸，竟拿取
      滅火器鋼瓶向在場不特定人攻擊，致原告受有頭部外傷、
      耳朵撕裂傷併皮膚缺損及軟骨外露之傷害，被告自應負擔
      對於原告之損害賠償責任，本院斟酌被告之行為，原告所
      受傷勢之嚴重程度，與雙方之社會、經濟地位及被告侵害
      程度，對原告所造成之影響等一切情狀，認原告請求精神
      慰撫金500,000 元尚屬過高，應予核減為100,000 元，尚
      稱允適，其超過此數額範圍則非可採。
五、綜上所述，原告主張依據侵權行為損害賠償之法律關係，請
    求被告應賠償其共計134,566 元及自起訴狀繕本送達翌日即
    97年4 月24日起至清償日止按年息百分之五計算之利息之範
    圍內為有理由，應予准許；至於原告之請求超過該數額部分
    則為無理由，應予駁回。
六、假執行之宣告：本件原告勝訴部分，係所命給付之金額或價
    額未逾新臺幣50萬元之判決，該原告勝訴部分應依民事訴訟
    法第389 條第1 項第5 款規定，爰依職權宣告假執行，附此
    敘明。
七、本件事證已臻明確，兩造其餘主張及攻擊防禦方法與證據，
    經本院斟酌後，與本件判決結果已不生影響，故不一一論列
    。另原告於言詞辯論終結後始又提出之聲請傳喚證人狀，因
    屬言詞辯論終結後所提出者，自不得作為判決之基礎，自亦
    非得併予審酌，均附此敘明。
八、結論：原告之訴為一部有理由，一部無理由，依民事訴訟法
    第78條、第79條、第389 條第1 項第5 款，判決如主文。
中    華    民    國    98    年    4     月    30    日
                  民事第三庭    法  官  邱靜琪
以上正本係照原本作成
如對本判決上訴，須於判決送達後20日內向本院提出上訴狀
中    華    民    國    98    年    4     月    30    日
                                書記官  鄭美莉


司法院資訊處製作；財團法人民間司法改革基金會備份。
